臺灣新竹地方法院民事小額判決　　　　　94年度竹小字第336號
原　　　告　乙○○
訴訟代理人　丙○○
被　　　告　甲○○
上列當事人間請求損害賠償事件，本院於民國94年9月27日辯論
終結，判決如下：
    主    文
被告應給付原告新台幣貳萬貳仟貳佰貳拾壹元。
原告其餘之訴駁回。
訴訟費用新台幣壹仟元，由被告負擔新台幣肆佰元，其餘之新台
幣陸佰元由原告負擔。
本判決第一項得假執行。
原告其餘假執行之聲請駁回。
    事實及理由
一、原告之聲明：被告應給付原告新台幣（下同）六萬四千七百
    元，並聲請供擔保宣告假執行。
二、事實摘要：
（一）原告主張：原告之堂兄黃廷順於民國九十四年五月十三日
      十七時四十五分許，駕駛原告所有之６４２６─ＨＪ號自
      小客車行經國道一號高速公路南下九七公里六百公尺處，
      因該處位於新竹科學園區○○道附近，前方處於塞車狀態
      ，黃廷順所駕前述之車輛行經該處時因塞車而停止，詎被
      告駕駛ＺＹ─３２２６號自小客車南下行至該處時，卻因
      未保持安全距離而煞車不及自後追撞原告所有之前述車輛
      ，致原告所有之前述車輛後方受有損害，經送修後共支出
      六萬四千七百元之修理費用，其中材料費為四萬七千二百
      元，工資為一萬七千五百元。被告因駕車過失而造成原告
      前述所有之車輛受損而受有損害，惟被告迄今仍不願賠償
      原告，原告不得已，爰依侵權行為損害賠償之法律關係，
      訴請被告賠償給付原告六萬四千七百元，並陳明願供擔保
      聲請宣告假執行等語。
（二）被告迄未到場爭執，亦未提出任何事證以供本院審酌。
三、法院之判斷：
（一）本件被告經合法通知，未於言詞辯論期日到場，核無民事
      訴訟法第三百八十六條各款所列情形，爰依原告聲請，由
      其一造辯論而為判決。
（二）原告主張其堂兄黃廷順於民國九十四年五月十三日十七時
      四十五分許，駕駛原告所有之６４２６─ＨＪ號自小客車
      行經國道一號高速公路南下九七公里六百公尺處，因該處
      位於新竹科學園區○○道附近，前方處於塞車狀態，黃廷
      順所駕前述之車輛行經該處時因塞車而停止，詎被告駕駛
      ＺＹ─３２２６號自小客車南下行至該處時，卻因未保持
      安全距離而煞車不及自後追撞原告所有之前述車輛，致原
      告所有之前述車輛後方受有損害，經送修後共支出六萬四
      千七百元之修理費用，其中材料費為四萬七千二百元，工
      資為一萬七千五百元之情，已據原告提出估價單、行車執
      照、國道公路警察局第二警察隊道路交通事故息事和解紀
      錄表各一份（以上均影本）為證，且經本院依職權向國道
      高速公路警察局第二警察隊函調前述車禍之相關處理資料
      後，已據該隊以公警二交字第０９４０２７２１８２號函
      檢送相關之道路交通事故息事和解紀錄表、現場照片各一
      份在卷可憑。而經核前開之道路交通事故息事和解紀錄表
      之肇事經過摘要欄上係記載「Ａ車（即被告所駕之ＺＹ─
      ３２２６號車）因未保持行車安全距離致煞車不及追撞Ｂ
      車（即黃廷順所駕駛之原告所有之車輛），核與原告所述
      肇事之原因情形相符，且從現場車損之照片，亦可看出原
      告所有之前述車輛確有後方受損之情形，而被告經合法通
      知，迄未到場爭執，亦未提出任何事證以供本院審酌，自
      堪信原告上開之主張為真實。
（三）按「汽車在同一車道行駛時，除擬超越前車外，後車與前
      車之間應保持隨時可以煞停之距離」，道路交通安全規則
      第九十四條第一項定有明文。本件依前開所述，被告駕駛
      ＺＹ─３２２６號自小客車行經國道一號高速公路南下九
      七公里六百公尺處，本應與駕車在前之原告車輛保持隨時
      可以煞停之安全距離，詎被告因疏未注意及此，於該處駕
      車未與在前之原告車輛保持安全距離，致見原告車輛停止
      後，煞車不及而自後追撞原告車輛之後方，造成原告之車
      輛受損，是被告之行為顯有過失，且與原告損害之發生間
      具有相當因果關係，從而，原告主張依侵權行為之法律關
      係請求被告賠償其所受之損害，自屬有據。
（四）按汽車、機車或其他非依軌道行駛之動力車輛，在使用中
      加損害於他人者，駕駛人應賠償因此所生之損害；不法毀
      損他人之物者，應向被害人賠償其物因毀損所減少之價額
      ，民法第一百九十一條之二前段、第一百九十六條定有明
      文。復按物被毀損時，被害人除得依民法第一百九十六條
      請求賠償外，並不排除民法第二百十三條至第二百十五條
      之適用，依民法第一百九十六條請求賠償物被毀損所減少
      之價額，得以修復費用為估定之標準，但以必要者為限（
      例如︰修理材料以新品換舊品，應予折舊），亦有最高法
      院七十七年度第九次民事庭會議之決議、同院六十年度臺
      上字第一五０五號判決及七十三年度臺上字第一五七四號
      等判決可資參照。查，原告主張其所有之前開自小客車因
      本件事故支出之修復費用為六萬四千七百元，其中材料費
      為四萬七千二百元，工資費用為一萬七千五百元，已如前
      述。而就有關工資部分之一萬七千五百元，因無折舊之問
      題，且原告該該部分之支出，經核係屬修復車子所必要，
      是原告其此部分有關工資一萬七千五百元之請求應全部准
      許。至於修車零件費用四萬七千二百元部分，因係以新零
      件更換舊零件之零件折舊部分非屬必要費用，應予扣除，
      依行政院所頒定之「固定資產耐用年數表」及「固定資產
      折舊率表」之規定，小客車之耐用年數為五年，依定率遞
      減法每年折舊千分之三六九，系爭自用小客車為七十八年
      十月份出廠使用，有原告提出之行車執照一件在卷可按，
      至本件肇事發生時（九十四年五月十三日），其使用期間
      已超過五年，故依前揭方式計算，上開零件之折舊額為四
      二四七九元【其計算方式為︰第一年折舊應為47200×0.
      369=17417元，第二年折舊應為（00000-00000）×0.369=
      10990元，第三年折舊額應為（00000-00000-10990 ）×
      0.369=6935元，第四年折舊額應為（00000-00000-00000-
      0000）×0.369=4376元，第五年折舊額應為（00000-0000
      0-00000-0000-0376）×0.369 =2761元，元以下四捨五入
      ，超過五年部分不再計算折舊，17417+10990+6935+4376+
      2761==42479】，是原告所得請求之零件費用為四千七百
      二十一元（即00000-00000=47 21），故原告所得請求之
      車損修理費用合計為二萬二千二百二十一元【計算方式為
      ：17500+4721=22221】。
（五）從而，原告依民法侵權行為損害賠償之法律關係請求被告
      賠償所受損害，在二萬二千二百二十一元範圍內，為有理
      由，應予准許，逾此範圍即屬無據，應予駁回。
四、本件係為被告部分敗訴之小額訴訟判決，就被告敗訴部分應
    依職權宣告假執行，至於原告敗訴部分，其假執行之聲請已
    失所附麗，應併予駁回。
五、據上論結，本件原告之訴為有一部有理由，一部無理由，爰
    依民事訴訟法第四百三十六條之二十三、第四百三十六條第
    二項、第三百八十五條第一項前段、第七十九條但書、第四
    百三十六條之十九第一項、第四百三十六條之二十，判決如
    主文。
中　　華　　民　　國　　94　　年　　10　　月　　11　　日
                  新竹簡易庭    法　官　鄭政宗
右為正本係照原本作成。
如對本判決上訴，非以其違背法令為理由不得為之，且須於判決
送達後20日內以上訴狀記載上訴理由向本院提出上訴狀（須按他
造當事人之人數附繕本）。
中　　華　　民　　國　　94　　年　　10　　月　　11　　日
                                書記官　蔣淑君
